臺灣板橋地方法院刑事判決　　　　　　　　　　　　九十三年度訴字第一八二號
　　公　訴　人　臺灣板橋地方法院檢察署檢察官
　　被　　　告　甲○○
右列被告因違反毒品危害防制條例案件，經檢察官提起公訴（九十三年度毒偵字第二
六號），因被告於本院準備程序中為有罪之陳述，嗣經本院合議庭裁定以簡式審
判程序審理，本院判決如左：
    主  文
甲○○施用第一級毒品，累犯，處有期徒刑壹年。
海洛因殘渣袋貳只，沒收銷燬之；注射針筒參支，沒收。
    事  實
一、甲○○前曾於民國七十年間因違反麻醉藥品管理條例案件，經臺灣臺北地方法院
    以七十年度易字第二四五號判處有期徒刑六月確定，於七十年八月十七日易科
    罰金執行完畢；復於七十一年間因犯贓物罪，經本院以七十一年度易字第二七六
    號判處有期徒刑三月，經提起上訴，臺灣高等法院以七十一年度上易字第二八
    七號駁回其上訴確定，指揮書執畢日期為七十一年十一月二十九日；又於七十一
    年間因違反麻醉藥品管理條例案件，經本院以七十一年度易字第三三三號判處有
    期徒刑一年六月，經提起上訴，臺灣高等法院以七十一年度上易字第二四四一號
    駁回其上訴確定，指揮書執畢日期為七十三年四月十七日；於七十一年間，因違
    反肅清煙毒條例案件，經本院以七十一年度訴字第五九一號判處有期徒刑四年確
    定，於七十三年十一月二十一日縮短刑期假釋出監，指揮書執畢日期為七十六年
    三月二十九日；於七十四年間即前開假釋期間，因違反肅清煙毒條例案件，經臺
    灣士林地方法院以七十四年度訴字第二三三號判處有期徒刑三年六月，嗣前開假
    釋經撤銷，應執行其殘刑（有期徒刑二年三月十二日），並與上開二案合併接續
    執行，刑期起算日期為七十四年六月三日，於七十七年四月十四日縮短刑期假釋
    出監，縮刑期滿日期為七十九年十一月十八日；於七十八年間，因違反肅清煙毒
    條例案件，經本院以七十八年度訴字第二六三號判處有期徒刑六年，經提起上訴
    ，臺灣高等法院以七十八年度上訴字第一六三五號將原判決撤銷，改判有期徒刑
    四年六月，於八十年六月十四日縮短刑期假釋出監，縮刑期滿日期為八十年六月
    十四日；於八十二年間因違反肅清煙毒條例案件，經本院以八十二年度訴字第二
    四九二號判處有期徒刑五年，經提起上訴，臺灣高等法院以八十三年度上訴字第
    二三三一號駁回其上訴確定，於八十五年五月二十九日假釋出監，縮刑期滿日為
    八十八年六月二十五日。復於八十九年間因違反毒品危害防制條例案件，經本院
    於八十九年十二月二十一日以八十九年度訴字第二四八號判處有期徒刑八月，
    於九十年一月十九日確定，於九十年十一月五日徒刑執行完畢出監。
二、劉景河於八十八年間因施用第一級毒品海洛因案件，經本院以八十九年度毒聲字
    第四八九號裁定送勒戒處所觀察、勒戒後，認無繼續施用毒品傾向，由臺灣板
    橋地方法院檢察署檢察官於八十八年八月十九日以八十八年度偵字第一七三七三
    號為不起訴處分確定；復於八十九年間因施用第一級毒品海洛因案件，經本院裁
    定令入戒治處所施以強制戒治，並經臺灣板橋地方法院檢察署檢察官以八十八年
    度偵字第一七一九六號、八十八年度毒偵字第二五二七號聲請簡易判決處刑，本
    院認不宜簡易判決處刑，改依通常程序審理，於九十年一月十九日以八十九年度
    訴字第二四八號判處有期徒刑八月確定。詎猶不知悔改，且未戒除毒癮，明知
    海洛因業經公告列為毒品危害防制條例第二條第二項之第一級毒品，不得非法持
    有、施用，竟基於施用海洛因之犯意，於九十三年四月十八日上午十時許，在臺
    北縣三重市○○○路二十九號三樓之十三未有人居住之空屋內，以將第一級毒品
    海洛因混入白水稀釋後，再將其填裝入其所自備之注射針筒內，以注射針筒注射
    入體內之方式，施用第一級毒品海洛因一次。經警於九十三年四月十八日十八時
    三十分許，在上址查獲，並扣得注射針筒三支及海洛因殘渣袋二只。
三、案經臺北縣政府警察局三重分局報請臺灣板橋地方法院檢察署官偵查起訴，本院
    於準備程序進行中，被告就被訴事實為有罪之陳述，經告知被告簡式審判程序之
    旨，並聽取當事人之意見後，裁定進行簡式審判程序。
    理  由
壹、關於程序：
    按「除被告所犯為死刑、無期徒刑、最輕本刑為三年以上有期徒刑之罪或高等法
    院管轄第一審案件者外，於前條第一項程序進行中，被告先就被訴事實為有罪之
    陳述時，審判長得告知被告簡式審判程序之旨，並聽取當事人、代理人、辯護人
    及輔佐人之意見後，裁定進行簡式審判程序。」刑事訴訟法第二百七十三條之一
    定有明文。查被告甲○○涉犯之毒品危害防制條例第十條第一項之施用第一級毒
    品罪，法定本刑為六月以上五年以下有期徒刑，非最輕本刑為三年以上有期徒刑
    之罪，且被告於本院九十三年七月十三日準備程序進行中，復就被訴之事實為有
    罪之陳述，經告知被告簡式審判程序之旨，被告及公訴人對於本件改依簡式審判
    程序審理亦均表示無意見，是本院即依前揭刑事訴訟法規定，裁定本件進行簡式
    審判程序，合先敘明。
貳、關於實體：
一、右揭犯罪事實，業據被告甲○○於本院審理中坦承不諱，且被告為警查獲時所採
    取之尿液，經送請臺灣檢驗科技股份有限公司檢驗結果，確呈鴉片類陽性反應，
    有該公司九十三年四月二十九日編號ＣＨ二四四三五五號濫用藥物尿液檢
    驗報告一紙附卷可稽（參見臺灣板橋地方法院檢察署九十三年度毒偵字第二六
    號偵查卷第十一頁），並有注射針筒三支、海洛因殘渣袋二只扣案足資佐證，
    被告施用第一級毒品海洛因之犯行堪以認定。
二、第查，被告於八十八年間因施用第一級毒品海洛因案件，經本院以八十九年度毒
    聲字第四八九號裁定送勒戒處所觀察、勒戒後，認無繼續施用毒品傾向，由臺
    灣板橋地方法院檢察署檢察官於八十八年八月十九日以八十八年度偵字第一七三
    七三號不起訴處分確定；復於八十九年間因施用第一級毒品海洛因案件，經本院
    裁定令入戒治處所施以強制戒治，並經臺灣板橋地方法院檢察署檢察官以八十八
    年度偵字第一七一九六號、八十八年度毒偵字第二五二七號聲請簡易判決，嗣經
    本院認不宜簡易判決處刑，改依通常程序審理，於八十九年十二月二十一日以八
    十九年度訴字第二四八號判處有期徒刑八月確定，於九十年十一月五日徒刑執
    行完畢出監等情，有上開不起訴處分書、起訴書、聲請簡易判決處刑書、臺灣高
    等法院被告全國前案紀錄表在卷足憑。事證明確，被告施用毒品之犯行堪予認定
    ，應予依法論科。
三、核被告甲○○所為，係犯修正後毒品危害防制條例第十條第一項之施用第一級毒
    品海洛因罪，其施用毒品前後之持有毒品行為，應為施用之高度行為所吸收，不
    另論罪。又被告有如事實欄所示之前科及執行情形，有臺灣高等法院被告全國前
    案紀錄表一件在卷可按，其受有期徒刑執行完畢後，五年內再犯本件有期徒刑以
    上之罪，為累犯，應依刑法第四十七條規定加重其刑。爰審酌被告曾因施用毒品
    經送強制戒治後，仍未能戒斷其施用毒品之惡習，詎其不知悛悔，再犯本件犯行
    ，惟因施用毒品均僅係戕害其自己身心並無加害他人，再審酌其施用毒品時間之
    長短、犯後坦承犯行態度良好等一切情狀，量處如主文所示之刑，以資懲儆。
四、扣案之含有第一級毒品海洛因殘渣袋二只，其與毒品於物理外觀上附合而難予析
    離，且如強予析離於經濟上亦所費不貲，是依社會一般通念，為警所查扣之殘渣
    袋與殘餘之第一級毒品海洛因殘渣，業已結合成為一體而無從強加析離，是海洛
    因既屬毒品危害防制條例第十八條第一項前段所規定之違禁物，上開殘渣袋自亦
    應依前揭毒品危害防制條例第十八條第一項前段之規定，沒收銷燬之。另注射針
    筒三支，係被告與吳進益、陳建男等三人一同在上址被查獲所扣得之物，被告於
    本院審理時自承屬其等所有、並供施用海洛因所用之物，爰依刑法第三十八條第
    一項第二款規定，宣告沒收。
據上論斷，應依刑事訴訟法第二百七十三條之一第一項、第二百九十九條第一項前段
，修正後毒品危害防制條例第十條第一項、第十八條第一項前段，刑法第十一條前段
、第四十七條、第三十八條第一項第二款，判決如主文。
本案經檢察官陳銘祥到庭執行職務。
中      華      民      國      九十三      年     七     月   二十七   日
                                  臺灣板橋地方法院刑事第二庭
                                          法  官  潘  翠  雪
右正本證明與原本無異。
如不服本判決，應於送達後十日內向本院提出上訴狀
                                          書記官  江  文  彬
中　　　華　　　民　　　國　　九十三　　年　　　七　　　月　　二十八　　日
附錄本案論罪科刑法條全文：
毒品危害防制條例第十條
施用第一級毒品者，處六月以上五年以下有期徒刑。
施用第二級毒品者，處三年以下有期徒刑。
毒品危害防制條例第十八條
查獲之第一、二級毒品及專供製造或施用第一、二級毒品之器具，不問屬於犯人與否
，均沒收銷燬之；查獲之第三、四級毒品及製造或施用毒品之器具，無正當理由而擅
自持有者，均沒入銷燬之。但合於醫藥、研究或訓練之用者，得不予銷燬。
前項合於醫藥、研究或訓練用毒品或器具之管理辦法，由法務部會同行政院衛生署定
之。
